【裁判字號】    94,重訴,101
【裁判日期】    950329
【裁判案由】    殺人等
【裁判全文】
臺灣高雄地方法院刑事判決             94年度重訴字第101號
公  訴  人  臺灣高雄地方法院檢察署檢察官
被      告  甲○○
選任辯護人  徐豐益律師
上列被告因殺人等案件，經檢察官提起公訴（94年度偵字第1287
3 、19633 號），本院判決如下：
    主  文
甲○○殺人，處無期徒刑，褫奪公權終身；又意圖為自己不法之
所有，而侵占自己持有他人之物，處有期徒刑拾月。應執行無期
徒刑，褫奪公權終身。
    事  實
一、甲○○自民國91年間某日起，即與許淑華先後在高雄市○○
    區○○路141 巷29號5 樓之2 、同市○○區○○路123 巷6
    弄5 號4 樓（下稱上開憲政路住處）內同居，彼此具有家庭
    暴力防治法第3 條第2 款所定之家庭成員關係，惟2 人間之
    感情並不和睦，非僅時常發生爭吵，且甲○○另並曾動手毆
    打許淑華。詎：
(一)甲○○於93年12月21日晚間10時許，自胡益揚耳鼻喉科診所
    就醫完畢返回上開憲政路住處時，因見許淑華竟自其於同日
    晚間7 時許出門起，持續不斷飲酒且復未用畢晚餐，更心生
    不滿，且斯時復僅有3 名極年幼子女同在住處，遂萌生殺人
    之犯意，並旋於同日晚間10時許起至翌（22）日凌晨1 時許
    間之某時，趁許淑華業已酒醉無力反抗之際，在許淑華房內
    ，先使許淑華仰臥於床鋪，繼則持續擠壓許淑華之胸部，且
    漸次增加力道，致使許淑華心臟右心室後壁終因不堪壓力之
    負荷而產生2.5 公分之裂孔、出血，進並導致心包充填死亡
    。嗣經臺灣高雄地方法院檢察署檢察官據報偕同法醫就許淑
    華之屍體進行相驗、複驗後，始悉上情。
(二)甲○○明知許淑華因遭其殺害，而業於同月21日晚間10時許
    起至同月22日凌晨1 時許間之某時死亡，竟另萌意圖為自己
    不法所有之犯意，旋將許淑華生前委託其保管之台新銀行卡
    號00000000000000號之現金卡（下稱上開現金卡），予以侵
    占入己，繼並佯以該現金卡之權利人，而連續於附表所示之
    時、地操作自櫃員機共14次，致使各該自動櫃員機之設置銀
    行均誤信係許淑華本人欲提領款項而予以支付，甲○○也因
    而順利取得各該款項，金額計達新臺幣（下同）27萬5,000
    元。嗣因許淑華之母丙○○接獲現金卡帳單後經覺有異，乃
    訴請檢察官偵辦而查悉上情。
二、案經許淑華之母丙○○告訴，及臺灣高雄地方法院檢察署檢
    察官主動簽分偵辦。
    理  由
壹、證據能力方面
一、卷附苓雅分局凱旋路派出所受理案件訪查表3 紙，業經被告
    同意得作為證據，本院審酌各該書面作成時之狀況，俱認為
    適當，依刑事訴訟法第159 條之5 第1 項，應有證據能力。
二、卷附之高雄市政府警察局94年11月24日高市警鑑字第094008
    3768號測謊鑑定書暨圖譜，原僅係受測者於測謊當時生理狀
    況之反應，於事實本無再現性可言；再者，該次之測謊本係
    應被告及辯護人之聲請所為，且檢察官也未曾聲請將之作為
    證據使用，是以本院不將之採為認定事實之基礎，也併予指
    明。
貳、實體方面
一、訊據被告甲○○對於其自91年間某日起，即與被害人許淑華
    先後在高雄市○○區○○路141 巷29號5 樓之2 、上開憲政
    路住處內同居；且其於93年12月21日晚間7 時許離開上開憲
    政路住處前往胡益揚耳鼻喉科診所就醫前，與同日晚間10時
    許自診所返回住處時，均見被害人乃在飲酒、進用晚餐；又
    被告曾於同月22日上午7 、8 時許，通報救護車將被害人於
    同日上午8 時16分許送往財團法人天主教聖功醫院（下稱聖
    功醫院），嗣經醫護人員施以1 小時30分鐘之急救後，猶於
    同日上午10時2 分許宣告被害人死亡確定；及自21日晚間10
    時許起至22日上午8 時止，僅有被告、被害人2 位成年人，
    及另外3 位年紀分別約為6 、7 歲，3 、4 歲及4 個月大之
    子女，同在前開憲政路住處內；末被告明知被害人業已死亡
    ，卻猶執被害人生前委託其保管之上開現金卡，連續於附表
    所示之時、地，提領款項共14次，合計金額達27萬5,000 元
    等節均不否認，惟矢口否認有何殺人、侵占上開現金卡及以
    不正方法利用自動付款設備取財等犯行，並辯稱：21日晚間
    我就診完返回住處後沒多久，被害人就上床睡覺了，但被害
    人喝醉了，一連從床上摔下來2 次，我也隨即將之再抱回床
    上2 次，之後我將小孩子們安頓就寢，自己也接著入睡了，
    22 日 早上約7 、8 時許，我因為被那約4 個月大幼兒的哭
    聲吵醒，就起身想叫醒被害人為該幼兒沖泡牛奶，但沒想到
    卻喚不醒被害人，我立即通知救護車將被害人送醫救治，卻
    還是無法挽回被害人性命，我想被害人可能在前開2 次摔下
    床之過程中，傷及心臟致死；另被害人有長期服用抗憂鬱症
    藥物，卻猶不斷酗酒，可能也是致死原因；總之，被害人之
    死亡與我無關，我也未曾對被害人施暴。至上開現金卡雖以
    被害人之名義申請，但被害人生前本即委託我保管並得使用
    該現金卡以應同居期間不時之需，我會在被害人死後陸續提
    領27萬餘元之款項，也是因為要支付被害人之喪葬等等花費
    云云。至辯護人則另以：由聖功醫院94年12月15日函復之被
    害人到院時體溫為36℃，及醫護人員乃在施以長達1 小時30
    分鐘之急救後，始宣告被害人不治各節，顯見被害人到院時
    猶仍存活，而屬被害人致命傷之心臟破裂現象，則應係醫護
    人員在忙亂之急救過程中所不慎造致者，顯非可歸咎被告等
    語置辯。經查：
(一)被告與被害人自91年間起同居；93年12月21日晚間7 至10時
    許之間，被告曾前往胡益揚耳鼻喉科診所就醫，被害人則一
    直在上開憲政路住處內飲酒、進用晚餐，至自被告就診完畢
    返回住處時起，到翌（22）日被告通報救護車將被害人送醫
    急救之時止，上開憲政路住處僅則有被告與被害人2 位成年
    人與另3 位極年幼之子女在其內；又被害人於22日間，經醫
    護人員施以1 小時30分鐘之急救後，猶於同日上午10時2 分
    許遭宣告死亡確定；及被告於明知被害人死亡後，猶執被害
    人生前託其保管之上開現金卡，連續於附表所示之時、地，
    提領共27萬5,000 元之款項等事實，業據被告於本院審理中
    自承明確，核與被害人死亡時，尚有胃內容物為357mg/dL，
    且其送驗檢體均含酒精成分等鑑定結果相符（臺灣高雄地方
    法院檢察署93年度相字第2182號卷，下稱相卷，第104 頁）
    ，並有胡益揚耳鼻喉科診所94年10月18日函暨附診斷證明、
    病歷摘要（本院卷第54-56 頁）、聖功醫院93年12月22日急
    診病歷（相卷第75頁）、台新國際商業銀行股份有限公司95
    年2 月20日台新總法制字第09500000358 號函暨附交易明細
    表（本院卷第144-148 頁）等件在卷足稽，自均堪認定。
(二)被害人之致死原因為心臟右心室後壁有2.5 公分裂孔，亦即
    心臟破裂，造成心包充填死亡乙情，經臺灣高雄地方法院檢
    察署檢察官督同法醫師相驗明確，並製有相驗筆錄（相卷第
    8-10頁）、複驗筆錄（相卷第18-22 頁）、現場及解剖相片
    共26張（相卷第31-38 頁）、驗斷書（相卷第39-48 頁）與
    相驗屍體證明書（臺灣高雄地方法院檢察署94年度偵字第12
    873 號卷，下稱偵卷，第26頁）等件附卷可稽，復更經送請
    法務部法醫研究所鑑定（相卷第101-107 頁）確認無訛，自
    亦堪認定。又正常之心包液、不正常之積水與血液俱屬液體
    、比重復無明顯差異，本即易相混合而難以區辨，再者，各
    該體液充滿心包時，既均得以導致心臟失去收縮與舒張之空
    間而無法發揮功能，益徵並無再就充填被害人心包之體液，
    精確分析心包液、積水、血液各係占如何比例之必要，辯護
    人另執此質疑法醫研究所鑑定結果之正確性，復空言泛論報
    告內之數據或僅係出於目測估算而未經儀器精準量測，均顯
    屬無據。
(三)前揭聖功醫院93年12月22日急診病歷（相卷第75頁）另明確
    載記：被害人於當日上午8 時16分許到院時，已測無心跳、
    血壓與呼吸，體溫則為30.8℃，且有牙關緊閉、無法張開之
    現象，並判定為到院前死亡等情，與法醫依據上開被害人體
    溫已明顯下降，且復有牙關無法張開之屍僵情形，進而判定
    被害人於到院時，已經死亡7 小時以上乙節（參見法醫研究
    所94年11月30日法醫理字第0940004484號函，本院卷第106
    頁），既均本諸各自之醫療等專業，正確性自尚無可疑，而
    俱堪採信。進再參諸前已認明知之被害人於同月21日晚間10
    時許，猶仍在上開憲政路住處內飲酒、進用晚餐一節，則被
    害人應係在93年12月21日晚間10時許起至同月22日凌晨1 時
    許間之某時死亡，也可得確定。至聖功醫院94年12月15日聖
    功醫字第0940000259號函，固載記有被害人到院時體溫為36
    ℃等語，惟遍觀前揭急診病歷，並未發現此等紀錄，則該體
    溫為36℃之載記，顯然出於誤繕，而不足為憑；又急診室醫
    護人員本應嘗試各種可能措施，以挽回（或維繫）病患生命
    ，是故醫護人員續對病患施以急救乙節，尚無足為病患確仍
    存活之論據；辯護人憑藉前開2 節推論被害人到院時猶仍存
    活，嗣並謂被害人之心臟破裂現象，乃係醫護人員在忙亂之
    急救過程中所不慎肇致，顯無可採信。
(四)被害人屍體經解剖後發現，屬被害人致死原因之心臟破裂、
    心包充填處週遭，胸部有鈍傷合併出血，其中心臟及肝臟等
    之傷害力量較大，而該鈍傷在體外之相對應位置，並無明顯
    之皮肉傷存在，亦經法醫研究所鑑定明確（相卷第104 頁）
    ，衡情，如以鈍傷對人體猛然施加攻擊，該遭受攻擊之部位
    ，非僅內部臟器受創，在外觀上一般也均會留有明顯傷勢，
    惟若先以鈍器接觸欲攻擊之部位後，再漸次增加力道續予擠
    壓，即可能造成內部臟器已明顯受到傷害，但皮肉確未留有
    清楚可辨之外觀痕跡等現象，是故由被害人胸部內、外傷勢
    明顯程度顯然有別一情觀之，應已可斷言該傷勢乃係以漸次
    增加力道之擠壓方式所造成者。至：
    1.擠壓胸部且漸次增加力道之攻擊型態，與猛然大力攻擊之
      方式顯然有別，既已如前述，則胸腔肋骨在一定之程度內
      ，或尚能適應、承受，致無相應之骨折情事，本非不可想
      像，被告徒以肋骨並未斷裂乙節（已扣除陳舊傷與急診所
      致之傷害），否定被害人胸部曾遭受外力攻擊之事實，無
      可採取。
    2.床鋪往往具有相當高度，是以人體自床上摔落床下時，該
      與地面接觸身體部位所承受之攻擊力道，本與遭鈍器猛然
      施加攻擊之狀況，大致相當；復次，在摔落床下之過程中
      ，並非由四肢等軀幹外側，卻係居於軀幹中央之胸部位置
      ，直接與地面接觸，更係屬罕見；是以被告謂被害人胸部
      之致命傷勢，乃係被害人於入睡之際摔落床下自行造成者
      ，也並非事實。
    3.被害人胃內檢體送驗結果故固有酒精成分，惟均未發現氰
      化物、鴉片類、安非他命類、鎮靜安眠藥及其他常見毒、
      藥物成分，也經鑑定認明（相卷第104 頁），則被害人是
      否確如被告所指，將抗憂鬱症藥物與酒精混合食用，已屬
      有疑；再者，酗酒、服用藥物不當或體內其他病變，均不
      能合理解釋留存於被害人胸部內、外之傷勢，是以被告另
      辯稱被害人之心臟破裂、心包充填等情，應係導因於藥物
      與酒精混用等所引致心臟病變云云，斷無足取。又本見被
      害人心臟破裂之緣由既已排除係體內病變所致，從而被告
      請求本院傳訊診治醫師就被害人生前歷次之急診病歷逐一
      進行說明，及就被害人心臟是否原即存有任何病變進行鑑
      定，均顯無調查之必要，爰予指明。
(五)被害人係因胸部遭漸次增加力道之擠壓攻擊致心臟破裂、心
    包充填死亡，業經認明如前；再者：
    1.自被告於93年12月21日晚間10時許、就診完畢返回住處時
      起，到翌（22）日被告通報救護車將被害人送醫急救之時
      止，上開憲政路住處僅有被告與被害人2 位成年人與另3
      位極年幼之子女在其內，且被害人應係在93年12月21日晚
      間10時許起至同月22日凌晨1 時許間之某時死亡，均已如
      前述，則在被害人可能死亡之期間中，除被告與被害人2
      位外，別無其他成年人曾進出上開憲政路住處，而得藉機
      施暴於被害人；又被害人之住處擺設與一般住家相較，別
      無特殊之處，有現場照片4 張（相卷第31-32 頁）在卷可
      按，自無相關設備（施）足致上開意外，或堪供被害人執
      以自殘，從而被害人胸部所遭受之攻擊，本僅可能係被告
      有意所為者至明。
    2.證人即被害人之女乙○○於本院審理中證稱：我現在讀國
      中2 年級，我從就讀凱旋國小6 年級下學期開學第2 週起
      （經推算為93年初），就和媽媽（指被害人，下同）、被
      告一起住在上開憲政路住處，大概持續1 年，她們（指被
      害人與被告，下同）幾乎每天吵架，也曾打架，遇到她們
      吵的很兇時，我當天就改到附近之外婆家居住，住外婆家
      的頻率大約是每星期1 次；我比較喜歡和媽媽住，而且我
      知道如果我在，她們比較不會打起來；她們幾乎每次快打
      起來時，就到房內關起門來，所以我不知道她們究竟是誰
      打誰，但我有看過媽媽的手腳被打傷，且在93年12月19日
      我生日前幾天，她們也有打架，另外我曾親眼看到被告打
      媽媽1 次，那次被告是打媽媽的左臉頰，並接著把房門關
      上等語綦詳（本院卷第181 、175 、179 、184 、182 、
      178 、177 、185 頁），與證人即上開憲政路住處樓下鄰
      居王群霞所言：曾偶爾聽聞被告與被害人住處傳出吵架聲
      等語（苓雅分局凱旋路派出所受理案件訪查表參照，相卷
      第15頁），互核大致相符；況被告於本院審理中，面對辯
      護人之詢問，也一再明確陳稱：我是因為考慮到被害人子
      女在凱旋國小就讀，才刻意擇定上開憲政路住處承租等語
      （本院卷第209-211 頁），則證人首開所言自堪採信，被
      告時常與被害人發生爭吵，且曾毆打被害人，而與被害人
      之感情並不和睦，亦即，被告心存殺害被害人之動機，且
      確曾對被害人施暴，可堪認定。至：
      (1)證人乙○○於證述伊始，雖曾陳稱與被害人、被告共同
        居住於上開憲政路住處而見聞該2 人吵、打架之時期為
        94年間（本院卷第175 頁），惟嗣經本院請其再行確認
        後，已明確表示應為93年間（本院卷第181 頁），參諸
        被害人業於93年12月21、22日間死亡，已如前述，則本
        以證人後者所稱之期間較為正確、可採；又常人對於尋
        常之年份、日期等項，往往不會刻意留心區辦，是以在
        未經仔細思索下脫口而出之時日，本不免生有誤差，況
        證人乙○○現僅14歲而尚屬年幼，自更無由苛責其關於
        日期之記憶與陳述，不容有所誤差，被告執此指摘證人
        乙○○言詞閃爍，並進而推論證人乙○○首揭所述俱非
        真實，無足憑信。
      (2)證人乙○○首揭所述除就年份之陳述部分曾不相一致外
        ，別無其他瑕疵可指，真實性自具一定之擔保；再者，
        由證人乙○○於審理中不諱言其痛恨被告乙節（本院卷
        第179 頁），更足認證人乙○○於審理中之各該所述，
        俱未經何匿、飾、增、減，也併指明。
    3.被告平日使用之0000000000號行動電話，在被害人遭送醫
      急救當日（即93年12月22日）之上午8 時54分許起至晚間
      9 時5 分止，曾陸續在大順三路218 號頂樓附近（亦即聖
      功醫院一帶）等處，發、接話各為8 、7 次，惟其中無一
      係與被害人母親家中之000000000 號市內電話進行聯繫者
      ，被告手機門號首次撥入該號市內電話之時間，乃係93年
      12月23日晚間7 時34分許等節，有卷附通聯紀錄1 紙足按
      （第97頁），自堪認定；佐諸被告於本院審理中自陳之其
      與被害人母親互動尚佳，且也知悉被害人母親的家中電話
      號碼等語（本院卷第211-213 頁），亦即被告與被害人母
      親間本不乏傳遞訊息之管道，則被告於被害人遭宣告死亡
      確定後，刻意不立即告知相熟之被害人母親，而係先拖延
      日餘，始與被害人母親進行聯繫，可堪認定。
    4.被告先是於93年12月22日護送被害人就醫時，主動向聖功
      醫院醫護人員告知被害人罹患有憂鬱症等節，並經登載，
      繼又於同日上午11時58分許，持被害人之健保卡前往高雄
      榮門總醫院掛號欲索被害人生前之憂鬱症就診資料，有中
      央健康保險局高屏分局94年11月25日健保高醫字第094008
      5706號函暨附民眾IC卡資料上傳查詢資料2 紙（本院卷第
      69-71 頁）、高雄榮民總醫院病歷（相卷第89頁，又該病
      歷上所載之「21日」，應是「22日」之誤，應予指明）在
      卷可資認明。又被告另曾於本院中自承：我當初會想去拿
      被害人的就醫資料，就是為了避免自己被冤枉等語（本院
      卷第15頁），足信被告本即對自己將因被害人之死而遭調
      查一節有所預知，且也已有計劃的為自己累積有利之辯駁
      資料。
    5.由前述被害人胸部所遭受之攻擊，應僅可能係被告有意而
      為者，及被告心存殺害被害人之動機，且確曾對被害人施
      暴各情；再佐諸被告刻意延遲將被害人之死訊告知被害人
      母親，且利用該時間有計劃的為自己累積辯駁資料2 節，
      則被害人之死若非出於被告所為，被告又焉需如此大費周
      章為各該顯悖於常情之舉？綜上，被害人所遭受且因而致
      死之胸部擠壓攻擊，乃係被告有意而為者，至為顯明。
(六)人體之胸部分布有至關重要之心臟、肺臟等臟器，若遭受外
    力持續且漸次增加力道之擠壓，極易造成死亡之結果，本為
    眾所週知。又被告係以持續擠壓被害人之胸部，且漸次增加
    力道之攻擊方式，致使被害人心臟右心室後壁裂孔，進並導
    致心包充填死亡，已如前述，則被告於進行上開攻擊行為之
    際，確有致被害人於死之意，至為灼然。
(七)被告明知被害人已經死亡，卻猶執被害人生前委託其保管之
    上開現金卡，連續於附表所示之時、地，提領款項共14次，
    合計金額達27萬5,000 元，業如前述。又自被繼承人死亡起
    ，所有之權義改歸繼承人繼承，被繼承人生前所為之委託，
    原則上也不再具備效力，本為法律所定明，亦屬普遍周知之
    常識，被告既已40餘歲而有一定之社會閱歷，對此自無諉為
    不知之理，卻在被害人死亡、其已不復具合法授權之情況下
    ，猶然以上開現金卡之權利人自居，並執之進而提領款項，
    則其對上開現金卡本身與所領得之款項，顯有不法所有意圖
    至明；復次，被告在短短10日之間，連續14次執卡操作，而
    共提領27萬餘元之大量金額，卻僅為得續提利款項之故，償
    還8,000 元之最低應繳金額1 次（扣除利息、帳物費與法務
    費後，沖抵之本金僅4,717 元，本院卷第148 、198 頁參照
    ），領、還款的金額、頻率均顯不相當，已與現金卡之正常
    使用情形有別，進由附表所示之被告提領款項地點並非集中
    於1 處，甚有同日中分在不同地點提領款項款項之情形，且
    所提領金額或為2 萬元，或多達8 萬元，大小不一，益徵被
    告乃將上開信用卡隨身攜帶，並任憑己意、己需恣為使用，
    是以被告於首次執卡提領款項前，即有將該卡據為己有之意
    ，也可堪認定；綜上，被告確有侵占上開現金卡及以不正方
    法利用自動付款設備取財等犯行甚明。至被告空言所提領之
    金額多用以被害人之喪葬花費云云，本無足採信；況侵占等
    罪乃係屬即成犯，侵占之犯行一完成，犯罪即成立，尚不因
    所領得款項事後之用途而異（最高法院43年台上字第675 號
    判例意旨參照），也應予指明。
(八)綜上所述，被告故意殺害屬同居人之被害人、侵占上開現金
    卡及以不正方法利用自動付款設備取財等犯行，俱至堪認定
    。
二、論罪方面：
(一)就犯罪事實欄一（一）之部分
    按家庭暴力者，謂家庭成員間實施身體或精神上不法侵害之
    行為；又家庭暴力罪者，謂家庭成員間故意實施家庭暴力行
    為而成立其他法律所規定之犯罪；家庭暴力防治法第2 條第
    1 項、第2 項分別定有明文。查被告與被害人自91年起長期
    同居，前已敘及，則渠2 人屬家庭暴力防治法第3 條第2 款
    所稱之家庭成員關係，而被告殺害被害人，已屬家庭成員間
    實施身體上不法侵害之行為，即為家庭暴力防治法第2 條第
    1 項之家庭暴力，且構成刑法上之殺人罪，惟因家庭暴力防
    治法之上開規定並無罰則之規定，是以應僅依刑法殺人罪之
    規定予以論罪科刑，故而核被告此部分所為，應係犯刑法第
    271 條第1 項之殺人罪。檢察官漏未論及家庭暴力防治法之
    各該規定，自應予補充。
(二)就犯罪事實欄一（二）之部分
    核被告此部分所為，乃係犯刑法第335 條第1 項之普通侵占
    罪、刑法第339 條之2 第1 項之以不正方法利用自動付款設
    備取財罪。被告先後14次之以不正方法利用自動付款設備取
    財犯行，時間緊接，方法相同，觸犯構成要件相同之罪名，
    顯係基於概括犯意反覆為之者，為連續犯，應依刑法第56條
    之規定以一罪論，並加重其刑。其所犯前開2 罪間，有方法
    、目的之牽連關係，應依刑法第55條後段之規定，從一重論
    以普通侵占罪。
(三)被告所犯上開殺人、普通侵占2 罪間，犯意個別，行為互殊
    ，觸犯構成要件相異之罪名，應予分論併罰。
三、量刑方面：
    本院審酌被告徒因不復以往和睦等由，下手殺害被害人，而
    枉顧其與被害人間持續同居近2 年之深厚交誼，心態凶狠、
    惡性重大；又被告係以漸次增加力道之方式持續擠壓胸部，
    致使被害人心臟破裂、心包充填而奪取被害人性命，則在被
    告之施暴過程中，必然造成被害人身心蒙受諸多之痛苦與恐
    懼，手段著實殘忍；再者，被告於偵審程序中，對於所涉各
    罪，均再三飾詞強辯，而毫無一絲悛悔之意，復迄未與被害
    人家屬達成和解或主動賠付分文，益徵其犯後態度不佳；另
    並斟酌被告之殺人行為，業已造成被害人死亡此一重大而無
    以回復之損害，至侵占等犯行，則復造成被害人繼承人27萬
    餘元之本金債務承受損害，及被告之生活狀況（以捕魚為業
    ）、品行（無前科）與智識程度（高職畢業）等一切情狀，
    認檢察官就被告涉犯殺人罪之部分，求處無期徒刑，甚為妥
    適，爰就該部分量處被告無期徒刑，以示懲儆，另並依刑法
    第37條第1 項之規定，宣告褫奪公權終身；至就被告涉犯普
    通侵占罪之部分，則量處被告有期徒刑10月；末並定其應執
    行之刑。
據上論斷，應依刑事訴訟法第299 條第1 項前段，家庭暴力防治
法第2 條第2 項，刑法第271 條第1 項、第335 條第1 項、第56
條、第339 條之2 第1 項、第55條後段、第37條第1 項、第51條
第4 款，罰金罰鍰提高標準條例第1 條前段、第2 條，判決如主
文。
本案經檢察官丁○○到庭執行職務。
中    華    民    國    95    年    3     月    29    日
                  刑事第十庭  審判長法  官  徐美麗
                                    法  官  楊淑珍
                                    法  官  莊珮吟
以上正本證明與原本無異。
本件判決由本院依職權逕送上訴；如不服本判決，應於判決送達
後10日內，向本院提出上訴狀。
中    華    民    國    95    年    3     月    29    日
                                    書記官  蔡妮君
┌────────────────────────────────────────┐
│附表                                                                            │
├─┬──────┬─────────┬────┬────────────────┤
│編│時        間│地              點│自動櫃員│提領次數與金額（新臺幣）        │
│號│（民    國）│（  高  雄  市  ）│機設置行│                                │
├─┼──────┼─────────┼────┼────────────────┤
│1 │93年12月22日│苓雅區○○○路207 │中國信託│提領4 次，每次2 萬元，合計8 萬元│
│  │上午9 時20分│號之7-11超商內    │        │                                │
├─┼──────┼─────────┼────┼────────────────┤
│2 │93年12月22日│三民區○○路309 號│台新銀行│提領1 次2 萬元                  │
│  │晚間8 時49分│台新銀行東高雄分行│        │                                │
├─┼──────┼─────────┼────┼────────────────┤
│3 │93年12月23日│左營區○○○路1012│中國信託│提領3 次，每次2萬元，合計6 萬元 │
│  │中午12時26分│之1 號之7-11超商內│        │                                │
├─┼──────┼─────────┼────┼────────────────┤
│4 │93年12月26日│三民區○○○路124 │中國信託│提領3 次，每次2萬元，合計6 萬元 │
│  │晚間7 時11分│號之7-11超商內    │        │                                │
├─┼──────┼─────────┼────┼────────────────┤
│5 │93年12月31日│左營區○○○路1012│中國信託│提領3 次，前2 次每次2 萬元，第3 │
│  │上午10時50分│之1 號之7-11超商內│        │次1 萬5,000 元，合計6 萬5,000 元│
└─┴──────┴─────────┴────┴────────────────┘
附錄本案所犯法條：
《刑法第271 條第1 項》
殺人者，處死刑、無期徒刑或10年以上有期徒刑。
《刑法第335 條第1 項》
意圖為自己或第三人不法之所有，而侵占自己持有他人之物者，
處5 年以下有期徒刑、拘役或科或併科1,000 元以下罰金。
《刑法第339 條之2 第1 項》
意圖為自己或第三人不法之所有，以不正方法由自動付款設備取
得他人之物者，處3 年以下有期徒刑、拘役或1 萬元以下罰金。


司法院資訊處製作；財團法人民間司法改革基金會備份。
